【裁判字號】    92,交聲,121
【裁判日期】    920831
【裁判案由】    違反道路交通管理處罰條例聲明異議
【裁判全文】
臺灣桃園地方法院交通事件裁定                    九十二年度交聲字第一二一號
    原處分機關  交通部公路總局臺北區監理所
    異  議  人  甲○○
    即受處分人
右列受處分人因違反道路交通管理處罰條例案件，對於交通部公路總局台北區監理所
於九十二年三月六日北監六字第裁四０－Ｃ00000000號，違反道路交通管理
事件裁決書所為之處分聲明異議，本院裁定如左：
    主  文
異議駁回。
    理  由
一、異議意旨略以：異議人即受處分人甲○○於民國九十二年一月八日下午十五時十
    分許，駕駛元順交通貨運公司車號ＮＪ－六四八號營業曳引車，行經臺北縣樹林
    市○○路○段二０六之一號前，與車號Ｓ八－四七九五號之自用小貨車發生車禍
    ，經調解會調解成立已達成和解，若賠償和解金後又須吊扣駕照，將使以駕駛為
    生之異議人生活家計陷入困境，因此請求勿吊銷駕照等語。
二、按道路交通管理處罰條例第六十一條第一項第四款規定：汽車駛人駕駛汽車違反
    道路交通安全規則因而肇事致人死亡者，吊銷其駕駛執照。又依同條例第六十七
    條第三項規定：汽車駕駛人，曾依本條或其他各條規定吊銷駛執照者，一年內不
    得考領駕駛執照。經查，異議人於九十二年一月八日下午十五時十分許，駕駛元
    順交通貨運公司之車號ＮＪ－六四八號營業曳引車，行經臺北縣樹林市○○路○
    段二０六之一號前，自後追撞康豐祥所駕駛之車號Ｓ八－四七九五號自小貨車而
    發生交通事故，該交通事故之發生，被告有疏未注意車前狀況及採取必要安全措
    施之過失，致康豐祥因此撞擊而受有頭部外傷併腦水腫、右側氣胸併肋骨多處斷
    裂、顏面及頭皮多處撕裂傷及瘀傷，經緊急送醫急救，仍於九十二年一月十一日
    下午五時十分許，因顱內出血併血胸、氣胸死亡之事實，業據異議人是承不諱，
    且有臺灣板橋地方法院檢察署九十二年度偵字第四五六一號起訴書、臺灣板橋地
    方法院九十二年度交訴字第一０一號刑事判決附卷可稽。從而異議人有駕駛汽車
    違反道路交通安全規則因而肇事致人死亡之情事自明。茲異議人謂其已與康豐祥
    家屬達成調解乙節，固有調解書影本乙份附卷可憑，惟此係其民事責任部分之處
    理，核與其違反道路交通管理處罰條例之行政違規，係屬二事，異議人對於發生
    違反道路交通管理處罰條例第六十一條第一項第四款規定之情形既無爭執，且情
    節明確，則裁決機關依前開規定依法吊銷其駕駛執照，並禁止其一年內重新考領
    駕駛執照，並無違誤，異議人求為撤銷原裁決，核無理由，應予駁回。
據上論斷，應依道路交通管理處罰條例第八十七條第二項、道路交通案件處理辦法第
十九條，裁定如主文。
中        華        民        國      九十二   年    八    月   三十一  日
                                        臺灣桃園地方法院交通法庭
                                              法  官  林  曉  芳
右正本證明與原本無異。
如不服本裁定，應於裁定送達後五日內向本院提出抗告狀。
                                              書記官  賴  朱  梅
中        華        民        國      九十二   年    九    月     二    日


司法院資訊處製作；財團法人民間司法改革基金會備份。
